【裁判字號】    95,交抗,103
【裁判日期】    950926
【裁判案由】    聲明異議
【裁判全文】
臺灣高等法院高雄分院刑事裁定         95年度交抗字第103號
抗  告  人
即受處分人  甲○○
上列抗告人因違反道路交通管理處罰條例聲明異議案件，不服臺
灣高雄地方法院中華民國95年7 月14日裁定（95年度交聲字第95
號），提起抗告，本院裁定如下：
    主  文
抗告駁回。
    理  由
一、抗告意旨略以：原裁定以「採證相片中，該服飾店之騎樓仍
    有機車停放；異議人所稱機車係由店家為使用騎樓而遭人移
    置，顯有悖常理，自不得空言辯駁」等語。惟異議人甲○○
    深祈法官能以符合科學常理及推論，協助發現真實，使警方
    對民眾所裁處違規能更符合正義，免遭不平之冤。今提出3
    點抗辯：(一)採證相片中，該店家騎樓地之機車係為何人所有
    ？若為店家所有，即佐證非他人得自由依規定停放。(二)採證
    相片中，該店家佔用騎樓使用之面積，為本人當時合法停放
    之位置，其於剛營業時，為將服飾擺出，必得為排除機車以
    擺設使用該處面積。(三)採證相片中，另一台被告發之機車（
    車牌號碼EFY-219 號）是否亦為遭店家移置？抗告人不服原
    裁定駁回抗告人之異議，依法提出抗告，請求撤銷原裁定、
    原處分等語。
二、按「汽車駕駛人停車時，有下列情形之一者，處新臺幣600
    以上1,200 元以下罰鍰：九、停車時間、位置、方式、車種
    不依規定。」，道路交通管理處罰條例第56條第1 項第9 款
    定有明文。
三、經查：
  (一)抗告人即受處分人甲○○（以下簡稱抗告人）所有之車牌號
    碼ISN-819 號重型機車，於民國94年12月21日下午5 時37分
    許，因停放在高雄市○○○路257 號騎樓外劃設黃線之道路
    上，為高雄市政府警察局交通大隊逕行拖吊舉發之事實，有
    高雄市政府警察局94年12月21日高市警交字第B00000000 號
    舉發違反道路交通事件通知單、高雄市政府95年1 月17日高
    市府交裁字第裁32-B00000000號違反道路交通事件裁決書、
    違規現場相片2 幀在卷可稽（見原審卷第5 至7 頁）。
  (二)抗告人以本件車牌號碼ISN-819 號重型機車原係合法停放在
    上開自強三路257 號騎樓內，因店家佔用騎樓而移置至騎樓
    外劃設黃線之道路上云云。惟經本院傳訊證人即高雄市○○
    ○路257 號「綺瑟佳服飾店」店長乙○○到庭證稱：「『綺
    瑟佳服飾店』營業時間是早上10點至晚上10點，伊服飾店會
    把要賣的服飾擺到騎樓，但伊和店員不會去牽騎樓上的機車
    ；伊也沒有禁止別人把機車停放在騎樓，有很多客人都會把
    機車停在騎樓上；停在騎樓外的機車常常被拖吊」等語在卷
    （見本院卷第13、14頁）；且參酌本件舉發時，上開自強三
    路257 號騎樓內雖擺放有待販售之服飾，惟該服飾僅佔用部
    分騎樓空間，且騎樓內另停放有其他機車，有上開違規現場
    相片可按，則抗告人上開辯解顯屬臆測之詞而無據。至於本
    件舉發時，上開自強三路257 號騎樓外另停放有車牌號碼EF
    Y-219 號機車1 部，該部機車違規原因為何，本即不得執為
    抗告人違規與否之判斷依據，自難依此為抗告人有利之認定
    。
  (三)原審法院因而認抗告人之異議為無理由，依道路交通案件處
    理辦法第19條規定，裁定駁回抗告人之異議，經核並無違誤
    。抗告人所執上開抗告理由，顯屬無據，應予駁回。
四、據上論結，應依道路交通案件處理辦法第26條，刑事訴訟法
    第412條，裁定如主文。
中    華    民    國    95    年    9     月    26    日
                  刑事第七庭    審判長法  官  莊飛宗
                                      法  官  黃憲文
                                      法  官  曾逸誠
以上正本證明與原本無異。
不得再抗告。
中    華    民    國    95    年    9     月    26    日
                                      書記官  黃富美


司法院資訊處製作；財團法人民間司法改革基金會備份。
